---
title: "Regressão Logística - Speed Dating"
author: "Kleber Tarcísio Oliveira Santos"
output:
  html_document:
    df_print: paged
---

```{r include=FALSE, warning=FALSE}
library(GGally)
library(pscl)
library(broom)
library(tidyverse)
library(modelr)
library(magrittr)
library(dplyr)   

theme_set(theme_bw())
```


```{r}
dados <-
  read_csv("speed-dating2.csv")
```

# Limpeza dos dados
```{r}
dados = dados %>%
  filter(!is.na(attr), !is.na(fun), !is.na(intel), !is.na(sinc), !is.na(shar), !is.na(prob), !is.na(like)) %>%
  mutate(dec = case_when(.$dec == "no" ~ 0, 
                              .$dec == "yes" ~ 1))
```
```{r}
skimr::skim(dados)
```

# Objetivo da análise:

**Que fatores nos dados têm efeito relevante na chance do casal ter um match? Descreva se os efeitos são positivos ou negativos e sua magnitude.**

# Regressão Logística Multivariada

A variável DEC indica se houve match ou não entre dois participantes. Essa é a variável dependente do modelo proposto. O modelo de regressão logística multivariada é composto pelas seguintes variáveis:

**attr : quão atraente p1 achou de p2**

**sinc : quão sincero p1 achou de p2**

**intel : quão inteligente p1 achou p2**

**fun : quão divertido p1 achou de p2**

**shar : quanto p1 pensa que compartilha interesses e hobbies com p2**

**like : quanto p1 gostou de p2**

**prob : qual probabilidade de p1 pensar que p2 quer se encontrar novamente com ele**

```{r}
dados.model <- glm(dec ~ attr + fun + intel + sinc + shar + like + prob, 
          data = dados, 
          family = "binomial")

tidy(dados.model, conf.int = TRUE)
```

# Agora com Exponenciação

```{r}
tidy(dados.model, conf.int = TRUE, exponentiate = TRUE, conf.level = .95)
```

```{r}
glance(dados.model)
```

```{r}
pR2(dados.model)
```

<font size="5">Diante do exposto, percebe-se que dentre as variáveis existentes no presente estudo, o parâmetro like foi o que obteve o maior grau de significância [1.70902601, 2.0278971] - com exponenciação - e [0.53592363	0.70699934] - sem exponenciação - ambos com nível de confiança igual a 95%.</font> 
